臺灣高雄地方法院刑事判決
111年度審交易字第3號
公  訴  人  臺灣高雄地方檢察署檢察官
被      告  林國華


上列被告因公共危險案件，經檢察官提起公訴（110年度偵字第2
5069號），被告於準備程序為有罪之陳述，經徵詢檢察官及被告
之意見後，本院裁定依簡式審判程序審理，判決如下： 
    主  文
林國華犯不能安全駕駛動力交通工具罪，累犯，處有期徒刑陸月
，併科罰金新臺幣參萬元；有期徒刑如易科罰金、罰金如易服勞
役，均以新臺幣壹仟元折算壹日。
    事  實
一、林國華明知吐氣所含酒精濃度達每公升0.25毫克以上者，已
    不得駕駛動力交通工具，竟於110年11月12日13時許起至同
    日15時許止，在高雄市左營區自由一路某工地內飲用保力達
    藥酒2杯後，仍在呼氣酒精濃度已逾上開標準之情形下，騎
    乘屬於動力交通工具之車牌號碼000-0000號普通重型機車，
    行駛於道路。嗣於同日23時16分許，行經高雄市苓雅區廣州
    一街與林德街口時，因行車不穩為警攔檢，並於同日23時21
    分許對其施以檢測，測得吐氣所含酒精濃度達每公升0.35毫
    克，始悉上情。
二、案經高雄市政府警察局苓雅分局報告臺灣高雄地方檢察署檢
    察官偵查起訴。 
    理  由
一、本件被告林國華所犯係死刑、無期徒刑、最輕本刑為3年以
    上有期徒刑以外之罪，其於準備程序中，就被訴事實為有罪
    之陳述，經本院告知簡式審判程序之旨，並聽取檢察官及被
    告之意見後，裁定進行簡式審判程序，爰依刑事訴訟法第27
    3條之1第1項、第284條之1規定，裁定由受命法官獨任進行
    簡式審判程序。是本件證據調查依刑事訴訟法第273條之2規
    定，不受同法第159條第1項、第161條之2、第161條之3、第
    163條之1及第164條至170條規定之限制，合先敘明。
二、上開事實，業據被告林國華於警詢（警卷第10至13頁）、偵
    訊（偵卷第23至24頁）及本院審理時（審交易卷第91、99、
    103頁）均坦承不諱，並有高雄市政府警察局苓雅分局凱旋
    路派出所當事人酒精測試報告、呼氣酒精測試器檢定合格證
    書、車輛詳細資料報表、公路監理電子閘門查詢結果、高雄
    市政府警察局舉發違反道路交通管理事件通知單影本各1份
    （警卷第15、23、31、33、35頁）在卷可稽。是被告上開任
    意性之自白，核與卷內之積極證據，印證相符，洵堪採為論
    罪之基礎。從而，本案事證明確，被告上開犯行，堪以認定
    ，應依法論科。
三、論罪部分：
  ㈠核被告所為，係犯刑法第185條之3第1項第1款之不能安全駕
    駛動力交通工具罪。
  ㈡被告前因公共危險案件，經本院以109年度審交訴字第94號判
    決，判處有期徒刑6月確定，於110年5月6日執行完畢等情，
    有臺灣高等法院被告前案紀錄表1份可參（詳前科卷內），
    其於受上開有期徒刑執行完畢後，5年以內故意再犯本件有
    期徒刑以上之罪，構成累犯。又刑法第47條第1項累犯加重
    規定，就不分情節，一律加重「最低本刑」，致生行為人所
    受之刑罰超過其所應負擔之罪責，人身自由因此遭受過苛之
    侵害部分，牴觸憲法第23條比例原則，有關機關應自解釋公
    布之日起2年內修正等情，固經司法院大法官釋字第775號解
    釋在案。依此，該解釋係指個案應量處最低法定刑、又無法
    適用刑法第59條在內減輕規定之情形，法院應依此解釋意旨
    裁量不予加重最低本刑（最高法院108年度台上字第338號判
    決意旨參照）。經查，本件被告前有多次酒駕公共危險罪之
    前案紀錄（分處有期徒刑3月、2月、6月），有臺灣高等法
    院被告前案紀錄表在卷可參，對此類犯罪有特別之惡性及對
    刑罰反應力薄弱之情形，如依累犯規定加重其刑，並無過苛
    或違反比例原則之處，爰依刑法第47條第1項規定加重其刑
    。
四、量刑審酌
    爰以行為人之責任為基礎，審酌被告前有多次酒駕不能安全
    駕駛動力交通工具罪，經法院論罪科刑及執行之前案紀錄，
    竟仍為本件酒後駕車犯行，顯見其確未能省思飲酒後駕車行
    為衍生之高度潛在危險性，未從前案記取教訓，猶於本案飲
    用酒類後吐氣酒精濃度高達每公升0.35毫克，實際已無法安
    全駕駛之情形下，猶貿然騎乘普通重型機車行駛於一般道路
    上，漠視自己及其他公眾生命、身體、財產之安全，所幸未
    致肇事，實有不該。惟念其犯後於警偵審程序坦承犯行，態
    度非惡，兼衡被告於本院審理時自陳學歷為高職畢業，現在
    從事泥水匠，月收入約新臺幣3萬多元，未婚，無小孩等家
    庭、經濟狀況（審交易卷第103頁），暨其犯罪之動機、目
    的、手段等一切情狀，量處如主文所示之刑。
據上論斷，應依刑事訴訟法第273條之1第1項、第299條第1項前
段，刑法第185條之3第1項第1款、第47條第1項、第41條第1項前
段、第42條第3項，刑法施行法第1條之1第1項，判決如主文。
本案經檢察官洪瑞芬提起公訴，檢察官呂乾坤到庭執行職務。
中    華    民    國    111   年     4   月     11    日
                   刑事第五庭    法   官  李昆南
如不服本判決應於收受送達後20日內向本院提出上訴書狀，並應
敘述具體理由；如未敘述上訴理由者，應於上訴期間屆滿後20日
內向本院補提理由書（均須按他造當事人之人數附繕本）「切勿
逕送上級法院」。
因疫情而遲誤不變期間，得向法院聲請回復原狀。
中    華    民    國    111   年     4   月     11    日
                                  書記官  鄭仕暘
附錄本判決論罪科刑法條：
刑法第185條之3第1項
駕駛動力交通工具而有下列情形之一者，處2年以下有期徒刑，
得併科20萬元以下罰金：
一、吐氣所含酒精濃度達每公升零點二五毫克或血液中酒精濃度
    達百分之零點零五以上。
二、有前款以外之其他情事足認服用酒類或其他相類之物，致不
    能安全駕駛。
三、服用毒品、麻醉藥品或其他相類之物，致不能安全駕駛。